【裁判字號】    89,易,3464
【裁判日期】    891129
【裁判案由】    賭博
【裁判全文】
臺灣臺中地方法院刑事判決                        八十九年度易字第三四六四號
    公  訴  人  臺灣臺中地方法院檢察署檢察官
    被      告  乙○○
                戊○○
                丁○○
                甲○○
右列被告等因賭博案件，經檢察官提起公訴（八十九年度偵字第一四九二二號），本
院判決如左：
    主      文
乙○○共同意圖營利聚眾賭博，累犯，處有期徒刑伍月，如易科罰金以佰元折算壹
日。扣案之籌碼陸拾個（黃色塑膠幣貳拾個、綠色肆拾個）、黃卡貳佰壹拾玖張（每
張代表新台幣壹仟元）、白卡伍佰壹拾張（每張代表新台幣壹佰元）、樸克牌壹付、
骰子貳拾肆顆、賭資新台幣陸拾萬元、帳冊壹本、監視器壹台、電視壹台、主機壹台
，均沒收。
戊○○共同意圖營利聚眾賭博，累犯，處有期徒刑肆月，如易科罰金以佰元折算壹
日。扣案之籌碼陸拾個（黃色塑膠幣貳拾個、綠色肆拾個）、黃卡貳佰壹拾玖張（每
張代表新台幣壹仟元）、白卡伍佰壹拾張（每張代表新台幣壹佰元）、樸克牌壹付、
骰子貳拾肆顆、賭資新台幣陸拾萬元、帳冊壹本、監視器壹台、電視壹台、主機壹台
，均沒收。
丁○○共同意圖營利聚眾賭博，處有期徒刑月，如易科罰金以佰元折算壹日。扣
案之籌碼陸拾個（黃色塑膠幣貳拾個、綠色肆拾個）、黃卡貳佰壹拾玖張（每張代表
新台幣壹仟元）、白卡伍佰壹拾張（每張代表新台幣壹佰元）、樸克牌壹付、骰子貳
拾肆顆、賭資新台幣陸拾萬元、帳冊壹本、監視器壹台、電視壹台、主機壹台，均沒
收。
甲○○共同意圖營利聚眾賭博，處有期徒刑貳月，如易科罰金以佰元折算壹日。扣
案之籌碼陸拾個（黃色塑膠幣貳拾個、綠色肆拾個）、黃卡貳佰壹拾玖張（每張代表
新台幣壹仟元）、白卡伍佰壹拾張（每張代表新台幣壹佰元）、樸克牌壹付、骰子貳
拾肆顆、賭資新台幣陸拾萬元、帳冊壹本、監視器壹台、電視壹台、主機壹台，均沒
收。
    事      實
一、乙○○曾於民國八十六年間因違反電信法案件，經最高法院判處有期徒刑四月確
    定，於八十七年十一月八日執行完畢；戊○○曾於八十四年間因賭博案件，經本
    院判處有期徒刑六月，於八十六年三月二十七日執行完畢。緣丙○○（經合法通
    知未到庭，俟到案後另行審結）於八十九年八月二十五日起以月租新台幣（下同
    ）六千元承租台中市○○路三三三號房屋，並自八十九年九月二日起供給上開房
    屋二樓為賭博場所，並提供樸克牌、骰子及籌碼等賭具，供不特定之多數人聚賭
    ，其賭博方式為以樸克牌賭俗稱梭哈方式論輸贏，欲參賭者先以現金向丙○○兌
    換籌碼為賭資，由五至七位賭客輪流分牌，以一百元籌碼為底，各家先分二張牌
    ，大者可優先隨意加碼，以此類推，直至各家分完五張牌後再比大小，點數最大
    者為贏家，贏得各家所押注置於桌面之全部籌碼，而丙○○則從中抽取千分之二
    十籌碼（即一萬元賭資抽取二百元）。乙○○、戊○○、丁○○與甲○○則受僱
    於丙○○在上開賭場工作，與丙○○共同基於意圖營利之犯意聯絡，由乙○○負
    責現場記帳工作，戊○○、丁○○二人擔任把風工作，亦即負責監視屋外狀況，
    一發現有類似警察人員接近時，即刻向二樓賭場人員反應，甲○○則負責替賭客
    買飲料、香煙等工作，乙○○、戊○○及丁○○每日薪資為六千元，甲○○每日
    薪資則為三千元。嗣於同年九月二日二十三時許，適有賭客林宗億、莊石勇、劉
    健民、廖庶忠、張桓槙、張文芳、林耀西、陳錫錋等八人分別由丙○○以電話聯
    絡或自行前來聚賭時，為臺灣台中地方法院檢察署檢察官指揮警方前往上址執行
    搜索而當場查獲，並扣押當場賭博之器具籌碼六十個（黃色塑膠幣二十個、綠色
    四十個）、黃卡二百十九張（每張代表一千元）、白卡五百十張（每張代表一百
    元）、樸克牌一付、骰子二十四顆、置放在甲○○車號ＳＮＢ－三一三號機車內
    供兌換用之賭資六十萬元及丙○○所有供犯罪所用之帳冊一本、監視器一台、電
    視一台、主機一台。
二、案經台中市警察局第二分局報請臺灣台中地方法院檢察署檢察官偵查起訴。
    理      由
一、訊據被告乙○○、戊○○、丁○○及甲○○對於右揭事實均坦承不諱，核與賭客
    林宗億、莊石勇、劉健民、廖庶忠、張桓槙、張文芳、林耀西、陳錫錋等八人於
    警訊時供述之情節相符，並有照片三張、現場圖一份附於警卷可稽，復有同案被
    告丙○○所有置於被告甲○○所騎乘車號ＳＮＢ—三一三號機車行李箱內，供賭
    客以籌碼兌換現金所用之賭資六十萬元、及賭具籌碼六十個（黃色塑膠幣二十個
    、綠色塑膠幣四十個）、黃卡二百十九張（每張代表一千元）、白卡五百十張（
    每張代表一百元）、樸克牌一付、骰子二十四顆、帳冊一本、監視器一台、電視
    一台、主機一台扣案可資佐證。查被告四人受僱於同案被告丙○○，被告乙○○
    、戊○○及丁○○每日薪資六千元，被告甲○○每日薪資為三千元，渠等均有營
    利之意圖。被告四人之自白核與事實相符，事證明確．渠等之犯行均堪認定。
二、核被告四人所為，均係犯刑法第二百六十八條之意圖營利供給賭博場所罪及意圖
    營利聚眾賭博罪。被告四人與同案被告丙○○間，有犯意聯絡及行為分擔，均為
    共同正犯。所犯上開二罪有方法、結果之牽連關係，為牽連犯，應依刑法第五十
    五條之規定，從一情節較重之意圖營利聚眾賭博罪處斷。查被告乙○○曾於八十
    六年間因違反電信法案件，經最高法院判處有期徒刑四月確定，於八十七年十一
    月八日執行完畢；被告戊○○曾於八十四年間因賭博案件，經本院判處有期徒刑
    六月，於八十六年三月二十七日執行完畢，此有臺灣高等法院被告全國前案紀錄
    表及臺灣台中地方法院檢察署刑案資料查註紀錄表各一份附卷可稽，其二人於前
    案執行完畢後，五年內再犯本件有期徒刑以上之罪，係屬累犯，均應依刑法第四
    十七條規定加重其刑。爰審酌被告四人犯罪之動機、目的、手段、其等品性及智
    識程度、犯罪所生之危害、參與犯行之分工程度、及其等犯罪後之態度等一切情
    狀，各量處如主文所示之刑，並均諭知易科罰金之折算標準。扣案之籌碼六十個
    （黃色塑膠幣二十個、綠色四十個）、黃卡二百十九張（每張代表一千元）、白
    卡五百十張（每張代表一百元）、樸克牌一付、骰子二十四顆、賭資六十萬元、
    帳冊一本、監視器一台、電視一台、主機一台，係同案被告丙○○所有供共同犯
    罪所用之物，爰依刑法第三十八條第一項第二款之規定沒收之。
三、同案被告丙○○經合法通知未到庭，俟其到案後另行審結，併此敘明。
據上論斷，應依刑事訴訟法第二百九十九條第一項前段、刑法第二十八條、第二百六
十八條、第五十五條、第四十七條、第四十一條、第三十八條第一項第二款、罰金罰
緩提高標準條例第一條前段、第二條，判決如主文。
本案經檢察官劉國賓到庭執行職務。
中    華    民    國  八十九      年      十二    月      十三      日
                                      臺灣台中地方法院刑事第七庭
                                          法  官  簡源希
右正本證明與原本無異。
如不服本判決，應於判決送達後十日內向本院提出上訴狀，上訴於臺灣高等法院臺中
分院( 須附繕本 )。
                                          書記官
中    華    民    國      八十九      年       十二      月     十三    日
附錄論罪科刑法條：
第二百六十八條：意圖營利，供給賭博場所或聚眾賭博者，處三年以下有期徒刑，得
                併科三千元以下罰金。


司法院資訊處製作；財團法人民間司法改革基金會備份。
